臺灣基隆地方法院民事裁定  
110年度司繼字第819號
聲  請  人  黃貴珠  




利害關係人  財政部國有財產署北區分署

法定代理人  郭曉蓉  
上列聲請人聲請辭任被繼承人黃貴仙之遺產管理人事件，本院裁
定如下：
    主  文
准聲請人辭任被繼承人黃貴仙（女，民國00年0月0日生，身分證
統一編號：Z000000000號，民國101年4月13日死亡，生前最後住
所：新北市○○區○里○○00號之1）之遺產管理人職務。
選任財政部國有財產署北區分署為被繼承人黃貴仙（年籍資料同
上）之遺產管理人。
聲請程序費用新臺幣壹仟元由被繼承人黃貴仙之遺產負擔。
    理  由
一、按財產管理人不勝任或管理不適當時，法院得依利害關係人
    或檢察官之聲請改任之；其由法院選任者，法院認為必要時
    得依職權改任之；又財產管理人有正當理由者，得聲請法院
    許可其辭任；法院為前項許可時，應另行選任財產管理人。
    家事事件法第145條定有明文。而上揭規定，除法律別有規
    定外，依同法第141條規定，於遺產管理人、遺囑執行人及
    其他法院選任財產管理人準用之。
二、本件聲請人意旨略以︰聲請人前經鈞院106年度司繼字第101
    號民事裁定選任為被繼承人黃貴仙之遺產管理人，茲因聲請
    人不了解法律規定，且誤認債權銀行將對聲請人之固有財產
    為訴追及執行，因而罹有焦慮、憂鬱疾患，並導致失眠及體
    重急速減輕，亦經診斷罹有糖尿病，是以在心理壓力及生理
    疾病兩相影響下，實已無法執行職務，爰依家事事件法之規
    定聲請准予辭任遺產管理人之職務，並建議選任財政部國有
    財產署北區分署擔任被繼承人之遺產管理人等語。
三、經查，聲請人主張之上開事實，業據提出臺北市立萬芳醫院
    委託財團法人台北醫學大學辦理之診斷證明書影本為證，堪
    信為真實，是聲請人聲請辭任被繼承人黃貴仙之遺產管理人
    ，為有理由，應予准許。次查本件被繼承人之兄弟姊妹黃建
    明、黃貴伶、黃湘雲、黃莉婷等已聲明拋棄繼承之親屬受本
    院通知後，均各具狀並檢具診斷證明表示因身體不適、罹有
    疾病而無意願擔任遺產管理人，是以恐難期待被繼承人之已
    拋棄繼承權之遺屬能善盡遺產管理人之職務。至本院函詢財
    政部國有財產署北區分署擔任本件遺產管理人意願，由財政
    部國有財產署北區分署基隆辦事處以111年1月28日台財產北
    基一字第11105007850號函覆並無意願擔任遺產管理人等語
    。本院考量被繼承人尚有遺產而待管理，並斟酌原遺產管理
    人黃貴珠已踐行公示催告程序，聲請人現又因身體健康問題
    無法繼續擔任，為期程序之公正、公信起見，爰另選任國有
    財產署北區分署擔任被繼承人黃貴仙之遺產管理人。
四、依家事事件法第127條第4項，裁定如主文。
五、如不服本裁定應於送達後10日內向本院提出抗告狀，並繳納
    新台幣壹仟元抗告費。
中　　華　　民　　國　　111 　年　　3 　　月　　3 　　日
                  家事法庭司法事務官　高湘雲